臺灣板橋地方法院刑事判決　　　　　　　94年度訴字第2149號
公　訴　人　臺灣板橋地方法院檢察署檢察官
被　　　告　乙○○
上列被告因違反毒品危害防制條例案件，經檢察官提起公訴（九
十四年度毒偵字第二六九六號、九十四年度偵字第一五五七九號
），被告於準備程序認罪，本院以簡式審判程序判決如下：
    主  文
乙○○連續施用第壹級毒品，累犯，處有期徒刑壹年貳月，扣案
第壹級毒品海洛因伍包（合計淨重拾貳點陸零公克）、第貳級毒
品安非他命貳包（合計淨重零點陸公克）沒收銷燬，玻璃球貳個
沒收之。又持有第二級毒品，其數量達行政院公佈施行「轉讓持
有毒品加重其刑之數量標準」所訂之一定數量，累犯，處有期徒
刑伍月，第貳級毒品大麻包（合計淨重貳貳點柒柒公克）沒收
銷燬之。應執行有期徒刑壹年伍月，扣案第壹級毒品海洛因伍包
（合計淨重拾貳點陸零公克）、第貳級毒品安非他命貳包（合計
淨重零點陸公克）、第貳級毒品大麻包（合計淨重貳貳點柒柒
公克）均沒收銷燬，玻璃球貳個沒收之。
    事  實
一、乙○○前於民國八十七年間因施用毒品案件，經送觀察、勒
    戒後認無繼續施用毒品之傾向，而於八十七年九月二十八日
    執行完畢釋放出所，並經臺灣板橋地方法院檢察署檢察官於
    八十七年十月二十日以八十七年度偵字第一四七八一號為不
    起訴處分確定。又於八十八年間再犯施用第一、二級毒品案
    件，經觀察、勒戒認有繼續施用毒品之傾向，而由本院裁定
    令入戒治處所施以強制戒治一年，經入所執行戒治處分後，
    業於八十九年七月十四日停止戒治出所（其指揮書執行期滿
    日期為八十九年十二月四日，業已期滿），而其此次犯行經
    檢察官提起公訴後，經臺灣臺北地方法院以八十九年度訴字
    第五○號判處應執行有期徒刑一年一月確定。復於同年間因
    違反毒品危害防制條例案件（幫助施用第二級毒品罪），而
    經本院以八十八年度訴緝字第一八○號判處有期徒刑六月確
    定。嗣再經臺灣臺北地方法院以八十九年度聲字第一七００
    號裁定將此二罪刑定其應執行之刑為有期徒刑一年六月後，
    業於八十九年七月十四日開始執行，至九十年十二月十二日
    已縮刑期滿執行完畢（此於本案已構成累犯）。另其於九十
    二年間因持有第一、二級毒品案件，經本院以九十三年度訴
    緝字第五號判處有期徒刑二年六月，上訴後亦經臺灣高等法
    院以九十三年度上訴字第二五０九號判決上訴駁回而告確定
    ，嗣經臺灣高等法院以九十四年度聲字第三二四號裁定將此
    罪刑與乙○○所犯販賣化學合成麻醉藥品罪而經臺灣高等法
    院以九十二年度重上更（四）字第一四九號所判處之有期徒
    刑四年，定其應執行刑為有期徒刑六年後，業於九十四年五
    月十一日入監執行，現仍執行中（此於本案尚不構成累犯）
    。詎猶不知戒除毒癮，竟基於施用第一、二級毒品之概括犯
    意，於前揭觀察勒戒、強制戒治執行完畢釋放後五年內九十
    四年三月中旬某日起，至同年五月十日中午某時止，在臺北
    縣樹林市○○路四五六號九樓，以將海洛因及安非他命同置
    於吸食器後燃燒吸入其煙霧之方式，同時施用第一級毒品海
    洛因及第二級毒品安非他命十次。復於同一時期在上址，承
    前施用第一級毒品之概括犯意，以注射針筒注射之方式施用
    第一級毒品海洛因多次，及承前施用第二級毒品之概括犯意
    ，以將安非他命置入吸食器後燃燒吸入其煙霧之方式施用第
    二級毒品安非他命多次。另於同年月九日十二時許，在同址
    ，以新臺幣五萬元之價格，向姓名年籍不詳綽號「小劉」之
    成年男子購入第二級毒品大麻三包（合計淨重二二點七七公
    克）而持有之。嗣經警於同年月十日十七時四十分許在上址
    當場查獲，並扣得第一級毒品海洛因五包（合計淨重十二點
    六０公克）、第二級毒品安非他命二包（合計淨重０點六公
    克）、第二級毒品大麻三包（合計淨重二二點七七公克）及
    玻璃球二個等物，因而查悉上情。
二、案經臺北市政府警察局大安分局移送臺灣板橋地方法院檢察
    署檢察官偵查起訴。
    理  由
一、上揭犯罪事實，業據被告乙○○於本院審理時坦承不諱，其
    於九十四年五月十日遭警查獲後所採集之尿液，經送請臺灣
    檢驗科技股份有限公司檢驗後，確呈鴉片類（嗎啡，即施用
    海洛因後之正常代謝物）及安非他命類陽性反應，有該公司
    濫用藥物尿液檢驗報告附卷可稽（毒偵字卷第一０四頁），
    而前揭扣案之海洛因、安非他命及大麻經鑑驗後，亦分別屬
    於毒品危害防制條例所規範之第一級毒品海洛因，及第二級
    毒品安非他命及大麻，有毒品初步鑑驗報告書三份（毒偵字
    卷第五四至五六頁）及法務部調查局鑑定通知書二份（毒偵
    字卷第一一一頁反面、第一一二頁）在卷可查，並有前揭查
    獲物品扣案可資參佐，應足擔保被告前揭自白之真實性。次
    查被告前於八十七年間因施用毒品案件，經送觀察、勒戒後
    認無繼續施用毒品之傾向，而於八十七年九月二十八日執行
    完畢釋放出所，並經臺灣板橋地方法院檢察署檢察官於八十
    七年十月二十日以八十七年度偵字第一四七八一號為不起訴
    處分確定。又於八十八年間再犯施用第一、二級毒品案件，
    經觀察、勒戒認有繼續施用毒品之傾向，而由本院裁定令入
    戒治處所施以強制戒治一年，經入所執行戒治處分後，業於
    八十九年七月十四日停止戒治出所，其指揮書執行期滿日期
    為八十九年十二月四日，業已期滿，有臺灣高等法院被告前
    案紀錄表附卷可稽，其於觀察勒戒、強制戒治執行完畢釋放
    後五年內，再犯本案施用第一、二級毒品犯行事證明確，應
    依法予以論罪科刑。
二、核被告所為，係犯毒品危害防治條例第十條第一項之施用第
    一級毒品罪、同條第二項之施用第二級毒品罪（安非他命部
    分）、第十一條第二項之持有第二級毒品罪（大麻部分）。
    其施用海洛因、安非他命前後持有海洛因、安非他命之低度
    行為，應為其施用之高度行為所吸收，不另論罪。又被告先
    後多次施用海洛因、安非他命犯行，各均時間緊接，所犯又
    係構成要件相同之罪，顯然分別係基於概括犯意反覆為之，
    為連續犯，應依刑法第五十六條規定論以一罪，並依法加重
    其刑。其曾以一個施用行為，同時施用第一級毒品海洛因及
    第二級毒品安非他命十次，為想像競合犯，應依法論以較重
    之連續施用第一級毒品罪。另安非他命與大麻雖均屬第二級
    毒品，然其施用型態、方式及身心所產生之危害等均不相同
    ，且被告於遭查獲時所採集之尿液中驗無第二級毒品大麻之
    反應，有臺灣檢驗科技股份有限公司濫用藥物尿液檢驗報告
    附卷可考（偵字卷第十七頁），堪認其持有第二級毒品大麻
    之行為，與前揭連續施用第一、二級毒品犯行間，乃係基於
    個別犯意所為，而無實質上或裁判上一罪之關係，應予分論
    併罰。次查被告所持有之第二級毒品大麻合計淨重二二點七
    七公克，已如前述，顯逾行政院所頒訂轉讓持有毒品加重其
    刑之數量標準第二條第二款之數量（即十公克），應依毒品
    危害防制條例第十一條第四項加重其刑。再查被告曾因施用
    毒品案件，經臺灣臺北地方法院以八十九年度訴字第五○號
    判處應執行有期徒刑一年一月確定。復於同年間因違反毒品
    危害防制條例案件（幫助施用第二級毒品罪），而經本院以
    八十八年度訴緝字第一八○號判處有期徒刑六月確定。嗣再
    經臺灣臺北地方法院以八十九年度聲字第一七００號裁定將
    此二罪刑定其應執行之刑為有期徒刑一年六月後，業於八十
    九年七月十四日開始執行，至九十年十二月十二日已縮刑期
    滿執行完畢，有本院及臺灣臺北地方法院前開判決書及臺灣
    高等法院被告全國前案紀錄表各一份在卷可查，其受有期徒
    刑之執行完畢後五年內，再犯本案有期徒刑以上之罪，為累
    犯，應依法遞加重其刑。爰審酌被告犯罪之動機目的，智識
    程度（國小畢業），前有多次施用毒品經觀察勒戒、強制戒
    治及徒刑執行之紀錄，卻又不知戒除毒癮，非但戕害身心，
    亦危害社會秩序，以及被告犯後坦承犯行，庭訊時態度良好
    等一切情狀，量處如主文所示之刑，並定其應執行之刑。末
    查扣案海洛因五包（合計淨重十二點六０公克）、安非他命
    二包（合計淨重０點六公克）及大麻三包（合計淨重二二點
    七七公克），分屬毒品危害防制條例第二條第二項第一、二
    款之第一、二級毒品，應依同條例第十八條第一項前段沒收
    銷燬之。又扣案玻璃球二個，乃被告所有供其施用毒品所用
    之物，業據其於偵訊時供述明確，爰依刑法第三十八條第一
    項第二款諭知沒收。另查被告前於九十一年中旬起至九十二
    年十二月十八日止，在新莊市○○路六號三樓之十二等處，
    連續施用第一級毒品海洛因及第二級毒品安非他命多次犯行
    ，雖據檢察官提起公訴，現由本院（錦股）以九十四年度訴
    緝字第一０七號審理中，然該案犯罪時間與本案相隔一年三
    月，吸食地點及方式亦不盡相同，且無證據證明被告在九十
    二年十二月十八日之後，迄九十四年三月中旬某日之間仍有
    持續施用第一、二級毒品之行為，自難遽認被告本案犯行與
    前案所起訴犯行間，具有任何實質上或裁判上一罪之關係，
    而不受前案起訴效力之所及，附此說明。
三、末按除被告所犯為死刑、無期徒刑、最輕本刑為三年以上有
    期徒刑之罪或高等法院管轄第一審案件者外，於前條第一項
    程序進行中，被告先就被訴事實為有罪之陳述時，審判長得
    告知被告簡式審判程序之旨，並聽取當事人、代理人、辯護
    人及輔佐人之意見後，裁定進行簡式審判程序，刑事訴訟法
    第二百七十三條之一第一項定有明文。查本件被告所犯施用
    第一級毒品罪之法定本刑為「六月以上五年以下有期徒刑」
    ，施用第二級毒品之法定本刑為「三年以下有期徒刑」，持
    有第二級毒品罪之法定本刑為「二年以下有期徒刑、拘役或
    新臺幣三萬元以下罰金」，均非最輕本刑三年以上之罪，且
    被告於九十四年十月三十一日準備程序進行中，復就被訴事
    實為有罪之陳述，經告知被告簡式審判程序之旨，被告及公
    訴人對於本件改依簡式審判程序審理亦均表示無意見，是本
    院合議庭即依前揭刑事訴訟法規定，裁定本件進行簡式審判
    程序，附此說明。
據上論斷，應依刑事訴訟法第二百九十九條第一項前段、第二百
七十三條之一第一項，毒品危害防制條例第十條第一、二項、第
十一條第二、四項、第十八條第一項前段，刑法第十一條前段、
第五十六條、第五十五條、第四十七條、第五十一條第五款、第
三十八條第一項第二款，判決如主文。
本案經檢察官甲○○到庭執行職務
中　　華　　民　　國　　94　　年　　11　　月　　14　　日
                  刑事第八庭法  官?楊  明  佳
上列正本證明與原本無異。
如不服本判決，應於判決送達後十日內向本院提出上訴狀（應附
繕本），上訴於臺灣高等法院。
                            書記官  黃  炎  煌
中　　華　　民　　國　　94　　年　　11　　月　　14　　日
附錄法條：
毒品危害防制條例第十條
施用第一級毒品者，處六月以上五年以下有期徒刑。
施用第二級毒品者，處三年以下有期徒刑。
毒品危害防制條例第十一條
持有第一級毒品者，處三年以下有期徒刑、拘役或新臺幣五萬元
以下罰金。
持有第二級毒品者，處二年以下有期徒刑、拘役或新臺幣三萬元
以下罰金。
持有專供製造或施用第一、二級毒品之器具者，處一年以下有期
徒刑、拘役或新臺幣一萬元以下罰金。
持有毒品達一定數量者，加重其刑至二分之一，其標準由行政院
定之。
